# 附条件销售收入确认

提问人：cmkabbdgt 时间：2016-04-28 15:43:56
公司有一个资产包，包括土地、厂房、设备和专利，其中土地厂房和专利都有证并在公司名下。现在公司把这个资产包转让给spv，然后土地厂房设备都过户到spv名下，双方同时签订一个对赌协议， 3 年内资产包仍由公司来运营。 3 年后，如果这个资产包产能没有达到预定目标的话，公司需要以一个固定价格回购。这种情况下，今年可以确认收入么

回答人：chenyiwei
这种情况下，该资产包所有权上的主要风险和报酬并未转移，公司仍有相当程度的涉入，故不应确认处置收益，不能终止确认基础资产。

提问人：cmkabbdgt 时间：2016-04-29 08:39:45
我的理解是争议可能主要存在两点，一是 3 年内公司仍受托运营该资产包。二是三年后预定产能达到的可实现性。
对于问题一，公司如果只是受托运营，相关资产包的收益权和处置权仍归属于spv，那是否可以理解为公司并未完全涉入，对于问题二，如果这个对赌条款所约定的产能是显而易见可以达到的， 比如过去三年历史数据公司产能保持10%增长， 16 年产能是1000 万吨，双方约定预定产能是 1200 万吨，那是不是可以理解为这个对赌条款对spv而言只是一个保护性措施，而实际触发的可能性较小，因此来判定与资产包相关的主要风险和报酬已经转移？
谢谢陈版

回答人：chenyiwei
你公司在SPV中有无投资？如有则是否为劣后级？另外实际操作中是否该对赌条款不能实现的可能性几乎为零？

提问人：cmkabbdgt 时间：2016-04-29 08:48:00
此外，公司是否可以将对赌条款单独拆出一个金融负债，将合同剩余部分作为收入确认，然后金融负债根据协议期各期末实际情况来判断是否可以确认终止金融工具？
谢谢陈版

回答人：chenyiwei
基础资产包是非金融资产，一般理解不能部分终止确认。